臺灣臺中地方法院民事判決
                                   111年度中簡字第1876號
原      告  日盛國際商業銀行股份有限公司

法定代理人  郭倍廷  
訴訟代理人  湯志傑  
被      告  顏湘澐即顏明祥之繼承人

            顏湘穎即顏明祥之繼承人

            顏靖澐即顏明祥之繼承人

兼上三人
訴訟代理人  顏劉文慧即顏明祥之繼承人



上列當事人間請求返還借款事件，經本院於民國111年8月17日言
詞辯論終結，判決如下：
    主    文
一、被告顏劉文慧、顏湘澐、顏湘穎、顏靖澐應在繼承被繼承人
    顏明祥（身分證統一編號：Z000000000號）遺產範圍內，連
    帶給付原告新臺幣107,854元，及其中新臺幣92,901元自民
    國97年11月25日起至民國104年8月31日止，按週年利率百分
    之20計算之利息，另自民國104年9月1日起至清償日止，按
    週年利率百分之14.99計算之利息。
二、訴訟費用新臺幣1,110元，由被告顏劉文慧、顏湘澐、顏湘
    穎、顏靖澐於繼承被繼承人顏明祥之遺產範圍內，連帶負擔
    。
三、本判決得假執行。
    事實及理由
壹、程序部分：
    本件被告住所雖非位在本院轄區，惟兩造就本事件合意以本
    院為第一審管轄法院，有原告提出之信用卡約定條款第24條
    為據（見本院卷第51頁），依民事訴訟法第24條第1項之規
    定，本院就本事件有管轄權，合先敘明。
貳、實體部分：
一、原告主張：
　　被繼承人顏明祥於民國93年2月5日向原告申請信用卡使用，
    依約定被告得持卡於財團法人聯合信用卡處理中心之特約商
    店記帳消費，並應於繳款期限前繳清帳款，逾期繳款，即按
    週年利率百分之20計算利息。另因銀行法第47條之1規定已
    於104年9月1日修正施行，故利率自斯時起改以週年利率百
    分之15計算。詎被告迄至97年11月24日止，尚積欠新臺幣（
    下同）107,854元（其中92,901元為消費款）未依約給付。
    而被繼承人顏明祥已於97年11月19日死亡，被告為其繼承人
    ，且未辦理拋棄繼承，依法即應於繼承其被繼承人顏明祥遺
    產限度內，就顏明祥所遺如主文第一項所示之金額及遲延利
    息、違約金負連帶清償責任。爰依信用卡契約、繼承之法律
    關係，提起本件訴訟。並聲明：如主文第一項所示。
二、被告抗辯：對於被繼承人顏明祥有積欠原告所主張之債務數
    額無爭執，在辦限定繼承後，有公告刊登報紙，顏明祥之房
    子就已經拍賣還債，已無餘款等語。並聲明：原告之訴駁回
    。
三、本院之判斷：
　  按繼承人對於被繼承人之債務，以因繼承所得遺產為限，負
    清償責任；繼承人對於被繼承人之債務，以因繼承所得遺產
    為限，負連帶責任，民法第1148條第2項、第1153條第1項分
    別定有明文。98年6月10日修正公布之民法第1148條第2項雖
    規定：繼承人對於被繼承人之債務，以因繼承所得遺產為限
    ，負清償責任，惟繼承人自繼承開始時，除民法另有規定外
    ，承受被繼承人財產上之一切權利、義務，為同條第一項前
    段所明定。故繼承人於繼承開始時，仍應繼承被繼承人之一
    切債務，僅係就超過繼承所得遺產部分之債務得拒絕清償，
    而非謂繼承人就其繼承之債務於超過繼承所得遺產部分當然
    消滅，債權人對之無請求權存在（最高法院101年度台上字
    第14號判決意旨參照）。經查：
  ㈠原告主張之上開事實，業據其提出信用卡申請書、卡號基本
    資料查詢、催收作業報表、被繼承人顏明祥之繼承系統表、
    被告及被繼承人顏明祥戶籍謄本為證。又被告於本院審理時
    自承：有辦理限定繼承，不爭執被繼承人顏明祥確實有積欠
    原告上開款項等語（見本院卷第86頁），依本院調查證據之
    結果，認原告之主張為真實。
  ㈡至於被告雖抗辯：被繼承人顏明祥遺留遺產已無剩餘等語（
    見本院卷第86頁）。然揆諸前開說明，原告依信用卡契約、
    繼承之法律關係，仍得訴請被告在繼承被繼承人顏明祥遺產
    之範圍內負清償責任。被繼承人顏明祥是否仍遺留遺產或是
    否足以清償債務乙節，僅係原告取得執行名義後，有無聲請
    強制執行被繼承人顏明祥遺產之實益問題，並不影響原告為
    本件之請求。至於原告不得對被告自身固有財產強制執行，
    此為當然之理，自不待言。
四、綜上所述，原告依信用卡契約、繼承之法律關係，訴請被告
    連帶給付如主文第一項所示，為有理由，應予准許。
五、本件係依民事訴訟法第427條第1項規定適用簡易訴訟程序所
    為被告敗訴之判決，依同法第389條第1項第3款規定，應依
    職權宣告假執行。
六、本件訴訟費用額確定為1,110元（即裁判費1,110元），依民
    事訴訟法第78條、第85條第2項規定，命由被告於繼承被繼
    承人顏明祥之遺產範圍內連帶負擔。
中　　華　　民　　國　　111 　年　　8 　　月　　31　　日
                  臺灣臺中地方法院臺中簡易庭
                              法　官  陳佩怡
以上正本係依照原本做成。
如不服本判決，應於送達後20日內，向本院提出上訴狀並表明上
訴理由，如於本判決宣示後送達前提起上訴者，應於判決送達後
20日內補提上訴理由書（須附繕本）。如委任律師提起上訴者，
應一併繳納上訴審裁判費。
中　　華　　民　　國　　111 　年　　8 　　月　　31　　日
                              書記官  許千士